# 上市公司董事长兼任关联公司董事长

提问人：Zero~ 时间：2019-04-12 09:36:05
请教一下大家，上市公司董事长可以在关联公司任董事长并领薪吗？若有回复麻烦注明法律规定的出处，谢谢

回答人：chenyiwei
原先《关于对拟发行上市企业改制情况进行调查的通知》（证监发字〔 1998 〕259 号）规定 “上市公司的董事长原则上不应由股东单位的法定代表人兼任；经理、副经理等高级管理人员不得在上市公司与股东单位中双重任职；
财务人员不能在关联公司兼职；股份公司的劳动、人事及工资管理必须完全独立。” 但该规定已在 2006 年《首次公开发行股票并上市管理办法》生效后被废止。目前应该是没有这方面的明确禁止性规定，但一般情况下，还是建议尽量避免。
但是，上市公司总经理和高管在控股股东单位的兼职是《关于上市公司总经理及高层管理人员不得在控股股东单位兼职的通知》（证监公司字[1999]22 号）明确禁止的，且该文件至今仍有效。